Config:
  hfst:
    Gen: ../../../src/generator-gt-norm.hfst
    Morph: ../../../src/analyser-gt-norm.hfst
  xerox:
    Gen: ../../../src/generator-gt-norm.xfst
    Morph: ../../../src/analyser-gt-norm.xfst
    App: lookup

Tests:



# todo:
# Proofread the gold standard (below)
# Then: run analyser, then correct.


  Verb - `võima: # Verb (72+73) `võima 'eng /est /fin' - full paradigm
     võima+V+Inf/mA: võima
     võima+V+Inf: võidaq
     võima+V+ActPrtPrc: võinuq
     võima+V+PssPrtPrc: võit
     võima+V+Ind+Prs+ScSg1: või
     võima+V+Ind+Prs+ScSg3: või
     võima+V+Ind+Prt+ScSg1: [võidsõ, võisõ]
     võima+V+Ind+Prt+ScSg3: [võidsõ, võisõ]

